# 求助陈版迁徙率模型

提问人：jinyr0616 时间：2021-11-05 14:33:06
陈版您好
迁徙率模型和信用期有关吗？应该按照实际账龄划分，还是逾期账龄划分统计应收账款年末金额呢。看了很多材料都是按照实际账龄

回答人：chenyiwei
理论上说，按到期日起算的“逾期天数”比按照初始确认日（对应的收入确认日）起算的“挂账天数”更能够反映应收账款因逾期导致的信用风险，也是更合理的做法。但目前实务中可能是基于管理水平的原因，大部分企业还是采用以初始确认日为起算点的账龄。
作为一项弥补措施，可以考虑在应收账款按信用风险特征分组时，将信用期不同、是否逾期等作为考虑因素，分为不同组合。